【裁判字號】    98,上訴,970
【裁判日期】    981208
【裁判案由】    違反毒品危害防制條例
【裁判全文】
臺灣高等法院高雄分院刑事判決         98年度上訴字第970號
上  訴  人
即  被  告    戊○○
上  訴  人
即  被  告    丁○○
前二人共同
選任辯護人    邱基峻    律師
              吳惠娟    律師
上  訴  人
即  被  告    丙○○
選任辯護人    李偉如    律師
上  訴  人
即  被  告    乙○○
選任辯護人    唐國盛    律師
上  訴  人
即  被  告    甲○○
義務辯護人     陳文卿   律師
上列上訴人等因違反毒品危害防制條例案件，不服臺灣高雄地方
法院97年度訴字第1924號中華民國98年6 月17日第一審判決（起
訴案號：臺灣高雄地方法院檢察署97年度偵字第26400 、32321
號），提起上訴，本院判決如下：
    主  文
原判決撤銷。
戊○○共同製造第三級毒品，處有期徒刑參年陸月；又共同製造
第三級毒品，處有期徒刑參年陸月。應執行有期徒刑伍年。
丙○○、乙○○共同製造第三級毒品，各處有期徒刑貳年捌月；
又共同製造第三級毒品，各處有期徒刑貳年捌月。均應執行有期
徒刑肆年。
丁○○共同製造第三級毒品，處有期徒刑貳年捌月。
甲○○共同製造第三級毒品，累犯，處有期徒刑貳年捌月；又共
同製造第三級毒品，累犯，處有期徒刑貳年捌月；又製造第三級
毒品，累犯，處有期徒刑參年陸月，扣案如附表編號一至三十八
所示之物均沒收。應執行有期徒刑陸年。扣案如附表編號一至三
十八所示之物均沒收。
    事  實
一、戊○○、甲○○、乙○○、丙○○及蘇宏毅（另案偵辦）等
    5 人，共同基於製造第三級毒品愷他命之犯意聯絡，於民國
    （以下同）96年間，由戊○○負責統籌、購買器具、提供資
    金、提供原料即鹽酸羥亞胺，及教授乙○○、丙○○、甲○○及蘇宏毅等人製造第三級毒品愷他命之技術，由甲○○提
    供位於花蓮縣鳳林鎮○○路10號老家後方山坡雞寮處，共同
    籌組愷他命製造工廠。謀議既定，上開人等即於96年11、12
    月間某日，於上開處所，由乙○○、丙○○、甲○○及蘇宏
    毅依戊○○教導製造第三級毒品愷他命之技術，進行第三級
    毒品愷他命之第一、二階段製造，過程將鹽酸羥亞胺與苯甲
    酸乙酯溶劑混合後，加熱180 度經3 小時以上攪拌，呈咖啡
    色泥狀物，製成愷他命毒品（即俗稱異構化階段），再將異
    構化階段合成之愷他命加入大量純水加熱至沸騰，過濾去除
    油脂後，再加入氨水攪拌產生大量白色泡沫後，濾除液體取
    泡沫粉末，弄乾後呈類似白咖啡粉物質，製成白咖啡粉狀愷
    他命成品後，由戊○○與乙○○將上開粉狀成品載運至柯宏
    毅位於高雄市鼓山區○○○路29巷48弄73之7 號處房屋內，
    進行製造第三級毒品愷他愷之第三階段。由戊○○、乙○○
    將製成白咖啡粉狀愷他命成品，再加入甲醇或無水酒精後加
    熱，並攪拌至完全溶解後，再加入鹽酸調整酸度，隨即倒入
    玻璃缽內室溫冷卻，冷卻後再烘乾，濾取結晶粉末，使之純
    化即製成愷他命成品俗稱純化階段即再結晶階段，去除雜質
    並將愷他命純化，製成愷他命成品約10餘公斤。
二、戊○○、甲○○、乙○○、丙○○及丁○○等5 人，又共同
    基於製造第三級毒品愷他命之犯意聯絡，於97年1 、2 月農
    曆除夕（即2 月6 日）前間某日，在甲○○提供位於花蓮縣
    鳳林鎮○○路10號老家後方山坡雞寮處，由乙○○、丙○○
    、甲○○及丁○○，依戊○○教導製造第三級毒品愷他命之
    技術，進行第三級毒品愷他命之第一、二階段製造，過程同
    前。其後戊○○與乙○○將上開粉狀成品載運至乙○○所承
    租位於高雄市○○區○○街163 號10樓處，由戊○○、甲○○、乙○○進行製造第三級毒品愷他愷之第三階段，過程如
    前揭所述，製成愷他命成品約30餘公斤。
三、甲○○另基於製造第三級毒品愷他命之犯意，於97年9 月間
    某日，委由陳正浩（另案偵辦），以新台幣（下同）每公斤
    15,000元之代價，向大陸地區姓名年籍均不詳，綽號「陳先
    生」之成年男子，訂購製造第三級毒品愷他命之原料即第四
    級毒品鹽酸羥亞胺30公斤，於同年月8 日上午9 時46分許，
    由聯邦快遞以00-0000000號之電話，聯繫甲○○所使用之00
    00000000號行動電話，告知上開原料已到，甲○○隨即囑由
    聯邦快遞運至位於苗栗縣公館鄉五股村五股13之6 號「大榮
    貨運」，旋甲○○再連絡改至苗栗縣交流道下之某處加油站
    交付上開訂購原料，惟僅交付24公斤。甲○○接獲原料後便
    運往其承租位於臺北縣林口鄉○○○路某處房屋藏放後，即
    於同年月9 日上午某時許，將上開原料、相關副料（苯甲酸
    乙酯）及燒杯等器具，載往甲○○位於花蓮縣鳳林鎮○○路
    10號後方山坡雞寮，再以先前戊○○等人所購買遺留之油槽
    、攪拌機、玻璃攪拌棒、三層濾網、陶瓷漏斗等器具，在前
    開處作為製造第三級毒品愷他命之工廠。於同日晚間某時，
    過程將鹽酸羥亞胺與苯甲酸乙酯溶劑混合後，加熱180 度經
    3 小時以上攪拌，呈咖啡色泥狀物，製成愷他命毒品（即俗
    稱異構化階段）後，於將進行下一步驟純化再結晶階段之際
    ，旋於97年9 月11日上午6 時10分許，在花蓮縣鳳林鎮○○
    路10號之住處，為法務部調查局南部地區機動工作組、高雄
    市政府警察局新興分局等單位組成之專案小組人員當場拘提
    到案，並逕行搜索上開處所及上方50公尺處工寮處，扣得如
    附表編號一至三十九所示之物。甲○○於上揭一、二部分之
    犯罪未經有偵查犯罪權限之公務員發覺其犯罪前，即自行於
    法務部調查局南部地區機動工作組訊問時，自首上揭一、二
    部分製造毒品犯行，並接受裁判。
四、案經法務部調查局南部地區機動工作組移送臺灣高雄地方法
    院檢察署檢察官偵查起訴。
    理  由
壹、証据能力部分：
一、共同被告甲○○於警詢中之供述，為戊○○之辯護人爭執其
    證據能力，且非證明被告戊○○犯罪事實所必要，是對於證
    明被告戊○○之犯罪時，共同被告甲○○警詢中之供述應無
    證據能力。
二、起訴書證據清單欄編號三、四之扣押物品目錄表所載之物，
    乃是另案犯罪扣案之物與本案無關，此有台灣高雄地方法院
    97年度訴字第1122、1114號判決書自明，是公訴人援引此為
    被告等人本案之犯罪證據，應有誤會，此部分之證據亦無證
    據能力。
三、除上揭無證據能力部分外，以下本判決所依憑之被告以外之
    人於審判外之言詞或書面陳述，檢察官、被告及辯護人均對
    此部分證據之證據能力均不爭執，審酌各該證據做成之情況
    ，認為適當，依刑事訴訟法第159 條之5 得做為證據。
貳、實體部分：
一、訊據被告戊○○、丁○○、乙○○、甲○○對上揭全部犯罪
    事實均坦承不諱（被告甲○○除抗辯犯罪事實二部分沒有參
    與第三階段之工作外，其餘亦均坦承不諱），被告丙○○則
    矢口否認事實欄一、二之犯罪，辯稱：他們當時告訴我是製
    造化粧品，我當時不知道是製造愷他命云云。惟查被告丙○○於偵查中已坦承：我到花蓮2 次，第1 次不知情，戊○○
    叫我陪他去搬東西，到場時才跟我說他們要製毒，第1 次叫
    我幫他打理，載水及洗玻璃碗及桶子，第2 次戊○○有問我
    是否要再去賺外快，他也是帶我到同一個地方，也是作一些
    打雜的工作等語（見97年12月11日偵查筆錄，即偵查卷第29
    9 頁）及於原審中坦承：「（問：對檢察官起訴之犯罪事實
    ，是否認罪？）答：承認」等語（見原審卷第95、191 、24
    4 頁），參以丙○○居住高雄市，其前後二次特意前往花蓮
    且均參與毒品製造過程，就此高風險違法情事戊○○予告知
    何種不法而允其參與已難謂與常情相合，況所謂「化粧品」
    之製造亦無選擇偏遠處所為之必要，李俊瑋在製毒處所出入
    依一般常識亦易於判斷是否真如戊○○所稱化粧品之製造，
    其辯稱對於毒品製造無認識顯違常情而難以採信。前述各被
    告等之自白，核與證人即其他各共同被告戊○○、丁○○、
    丙○○、乙○○、甲○○於偵查中具結證詞相符，且有被告
    甲○○搜索扣押筆錄、扣押物品收據、扣押物品目錄表、法
    務部調查局97年10月21日調科壹字第09722150410 號鑑定書
    、98年3 月9 日調科壹字第09800059430 號函文各1 紙、通
    訊監察作業報告表6 紙、扣押物品檢驗結果分析表暨其圖片
    38紙、扣押現場照片18紙等件在卷可稽，被告等人之自白製
    造愷他命核與事實相符，得為認定事實之依據。又被告丁○○、丙○○另抗辯稱：我所為僅為未遂云云；被告乙○○另
    抗辯稱：我對於犯罪事實一、二有自首云云；被告甲○○抗
    辯稱：我對於犯罪事實一、二均為未遂且均有自首之適用，
    對於犯罪事實二沒有參與第三階段，犯罪事實三部分只做到
    異構化階段，應為未遂云云。經查：
（一）被告丁○○、丙○○、甲○○雖均抗辯犯罪事實一、二均
      只參與部分，然按「共同實施犯罪行為為共同正犯構成要
      件之一。所謂共同實施，雖不以參與全部犯罪行為為限，
      要必分擔實施一部分，始得為共同正犯。」，最高法院46
      年台上字第1304號判例著有意旨可資參照。是被告丁○○
      、丙○○、甲○○無論參與階段為何，既木各同犯意而分
      別分實施部分行為，自均應負共同製造毒品既遂之責，
      渠等所辯不足為採。又被告甲○○有參與犯罪事實一、二
      之純化結晶階段等情，業據共同被告戊○○、乙○○於原
      審審理時證述綦詳（見原審卷第204 、207 、208 頁），
      是被告甲○○犯罪事實一、二之犯行亦堪認定，其此部分
      所辯謂只是未遂云云，亦不足採。
（二）被告甲○○雖抗辯稱：我於犯罪事實三僅做到異構化階段
      ，所以是未遂云云，然上開異構化階段完成後之產品已達
      製造完成，含有愷他命之平均純度為16.9％等情，此有法
      務部分調查局98年3 月9 日調科壹字第09800059430 號函
      文附卷可憑，其犯罪事實三製造毒品既遂一節，應可認定
      。又愷他命毒品之製造固然有許多階段，然所製造之產品
      一旦含有愷他命成分，該製造即屬既遂，嗣後繼續加工之
      行為，應為「行為之繼續」，且被告等人若於行為繼續中
      參與加工，仍應認屬製造毒品既遂之共同正犯，是被告甲○○此部分所辯亦不足採。
（三）被告乙○○雖另辯稱：我對於犯罪事實一、二均為自首云
      云，然查法務部調查局南部地區機動工作組對於被告戊○○、丁○○、乙○○等人於花蓮地區可能涉有製造第三級
      毒品愷他命之犯嫌業已有所懷疑並加以監控等情，業據證
      人即法務部調查局調查員李青憲於原審審理時證述綦詳，
      被告乙○○之犯行既已為偵查機關所懷疑、監控，是被告
      乙○○主張其為自首一節，不足為採。又被告甲○○辯稱
      ：我對於犯罪事實一、二部分為自首等語。經查被告乙○○於被告甲○○自首前，並無供出被告甲○○有參與共同
      製造毒品，且被告甲○○亦不在上揭法務部調查局南部地
      區機動工作組所懷疑、監控之對象範圍內，因此被告甲○○於查獲時，主動供出其有參與犯罪事實一、二共同製造
      第三級毒品愷他命之犯行，應合於自首之要件。
    綜上所述，被告戊○○、甲○○、乙○○、丙○○等有上揭
    犯罪事實欄一、二之製造第三級毒品愷他命犯行，被告丁○○有犯罪事實欄二製造第三級毒品愷他命之犯行，被告甲○○另有事實欄三之製造第三級毒品愷他命之犯罪事實，事證
    明確，其等犯行均已堪認定。
二、按愷他命屬毒品危害防制條例第2 條第2 項第3 款所明定之
    第三級毒品。又毒品危害防制條例已於98年5 月20日修正公
    布，於98年11月20日生效施行，本件被告等所犯毒品危害防
    制條例第4 條第3 項之法定刑，新法在得併科罰金刑均有提
    高（其中第3 項罰金刑由3 百萬元以下提高為7 百萬元以下
    ），雖舊法本刑較輕有利於被告，惟新法第17條第2 項偵審
    中自白，有減輕其刑之規定，因本件被告等均有自白，符合
    減刑要件之情形，經綜合比較新、舊法結果，以新法有利於
    被告等，是本件應適用有利於被告等之修正後之毒品危害防
    制條例論處。核被告戊○○事實欄一、二所為，分別係犯修
    正後毒品危害防制條例第4 條第3 項之製造第三級毒品罪；
    被告丁○○事實欄二所為，係犯修正後毒品危害防制條例第
    4 條第3 項之製造第三級毒品等罪；被告丙○○、乙○○事
    實欄一、二所為，各分別係犯毒品危害防制條例第4 條第3
    項之製造第三級毒品罪；被告甲○○事實欄一、二、三所為
    ，分別係犯毒品危害防制條例第4 條第3 項之製造第三級毒
    品罪。又按毒品是否製造完成，除慮及客觀上製造之流程是
    否係在最終之階段外，尚應參酌被告主觀之認知、及社會上
    普遍交易之常情綜合研判，不宜以檢驗結果為唯一論據，最
    高法院94年度台上字第4723號裁判著有意旨可資參照。本案
    被告等於愷他命結晶純化之前，雖依照製造毒品之流程而遷
    移至不同之處所製造，且遷移過程中所搬運之物質（指尚未
    結晶純化之物質）雖已含有愷他命成分，然因被告等主觀上
    認知此階段之搬運均非屬成品，而仍僅為製造之流程，因此
    雖半成品中均已含有愷他命成分，但此部分尚難認被告等主
    觀上之犯意為運輸毒品，故本案於愷他命結晶純化過程前之
    搬運行為不另論以運輸第三級毒品罪，附此敘明。被告戊○○、丙○○、乙○○、甲○○與共犯蘇宏毅間，就犯罪事實
    一之製造第三級毒品罪間有犯意聯絡及行為分擔；被告戊○○、丁○○、丙○○、乙○○、甲○○就上揭犯罪事實欄二
    製造第三級毒品罪間有犯意聯絡與行為分擔，均應論以共同
    正犯。又被告戊○○、丙○○、乙○○就上開犯罪事實一、
    二各犯製造第三級毒品罪2 罪；被告甲○○上開犯罪事實一
    、二、三各犯製造第三級毒品罪3 罪，被告戊○○、丙○○
    、乙○○、甲○○各就前開所犯數罪間，犯意各別，行為互
    異，均應予分論併罰。被告甲○○於93年間因違反動產擔保
    交易法案件，經台灣板橋地方法院判處有期徒刑3 月確定，
    於94年3 月21日易科罰金執畢，此有被告甲○○之臺灣高等
    法院被告前案紀錄表1 紙附卷可稽，其於5 年以內再故意犯
    本件有期徒刑以上之前述三罪，均為累犯，均應依刑法第47
    條第1 項規定加重其刑。又被告甲○○就犯罪事實欄一、二
    之製造毒品犯行，於此部分犯罪未經有偵查犯罪權限之公務
    員發覺其犯罪前，即自行於警、偵中供出案情，並接受裁判
    ，此有警、偵筆錄附卷可稽，此部分核與刑法第62條之規定
    相符，惟其所犯犯罪事實偵審中亦有自白，其自白係自首之
    延續，法理上均屬立法鼓勵被告坦認犯行同一意旨所為減刑
    規定，但自首得減刑，偵審中自白為必減刑，故應依此新修
    正之條例第17條第2 項減輕其刑，被告甲○○並依法先加後
    減。另被告戊○○、丁○○、丙○○及乙○○就其犯罪事實
    ，亦均於偵查中及審判中自白其犯罪事實，被告戊○○、丁○○、丙○○及乙○○亦均依同條例第17條第2 項規定減輕
    其刑。
三、原審予以論科，固非無見，惟查毒品危害防制條例已於98年
    5 月20日修正公布，於98年11月20日生效施行，本件被告等
    所犯毒品危害防制條例第4 條第3 項之法定刑，新法在得併
    科罰金刑均有提高（其中第3 項罰金刑由3 百萬元以下提高
    為7 百萬元以下），雖舊法本刑較輕有利於被告，惟新法第
    17條第2 項偵審中自白，有減輕其刑之規定，因本件被告等
    均有自白，經綜合比較新、舊法結果，以新法有利於被告等
    ，是本件應適用有利於被告等之修正後之毒品危害防制條例
    論處，原審未及比較新舊法，並適用有利於被告等之新法，
    尚有未洽。審酌被告戊○○、丁○○、丙○○、乙○○、甲○○不思循正當途徑賺取財物，明知毒品戕害人體身心健康
    甚鉅，卻為圖不法利得，而製造毒品販賣予他人，助長毒品
    泛濫，戕害他人身心健康，並危害社會治安，所製成之愷他
    命成品每次數量甚多，被告戊○○於事實欄一、二係位於主
    要地位，負責出資、聯絡、指揮及製造之核心部分，其餘被
    告係參與者，嗣後均已坦承犯行，及渠等犯案動機、品行、
    生活狀況、智識程度等一切情狀，爰各量處如主文所示之刑
    。就被告戊○○、乙○○、丙○○及甲○○部分定其應執行
    刑如主文所示。按毒品危害防制條例第2 條第2 項規定，毒
    品依其成癮性、濫用性及對社會危害性分為四級，並就製造
    、運輸、販賣、意圖販賣而持有、以非法方法使人施用、引
    誘他人施用及轉讓不同品項之毒品等行為，分別定其處罰。
    至施用或持有第三、四級毒品，因其可罰性較低，故未設處
    罰之規定，僅就施用及持有第一、二級毒品科以刑罰。惟鑑
    於第三、四級毒品均係管制藥品，特於同條例第11條之1 明
    定無正當理由，不得擅自持有；第18條第1 項後段復規定查
    獲之第三、四級毒品，無正當理由而擅自持有者，沒入銷燬
    之。從而，依同條例第18條第1 項後段應沒入銷燬之毒品，
    專指查獲施用、持有第三、四級毒品而言；倘係查獲製造、
    運輸、販賣、意圖販賣而持有、以非法方法使人施用、引誘
    他人施用或轉讓第三、四級毒品，既屬同條例相關法條明文
    規定處罰之犯罪行為，即非該條項應依行政程序沒入銷燬之
    範圍。又同條例第19條第1 項所定「供犯罪所用或因犯罪所
    得之財物」，係指犯第4 條至第9 條、第12條、第13條或第
    14條第1 項、第2 項之罪所用或所得之物，『不包括毒品本
    身在內』，是尚不得援用此項規定為第三、四級毒品之沒收
    依據。以犯第4條 第3 項販賣第三級毒品罪為例，第三級毒
    品本身為其販賣之標的，非屬供「販賣第三級毒品所用之物
    」；必係遂行販賣該毒品使用之物，始屬「供犯罪（犯第4
    條第3 項之販賣第三級毒品罪）所用之物」，其理至明。又
    同條例對於查獲之製造、運輸、販賣、意圖販賣而持有、以
    非法方法使人施用、引誘他人施用及轉讓第三、四級毒品之
    沒收，並無特別規定，如其行為已構成犯罪，則該毒品即屬
    不受法律保護之違禁物，應回歸刑法之適用，依刑法第38條
    第1 項第1 款之規定沒收之，最高法院95年度台上字第5252
    號裁判著有意旨可資參照，是扣案之愷他命，雖屬毒品危害
    防制條例第2 條第2 項第3 款所定之第三級毒品，衡諸上開
    說明，均應依刑法第38條第1 項第1 款之規定宣告沒收。本
    件扣案如附表編號三十八所示之物為製造出之第三級毒品愷
    他命。上開扣案物之包裝及附表編號一至四、六至十、十二
    至十五、二十至二十二、二十五至二十八、三十、三十二、
    三十四至三十五、三十七所示之物，經檢驗結果，亦均殘留
    有第三級毒品愷他命或第四級毒品鹽酸羥亞胺之殘渣，衡情
    均已難以分析剝離，亦無析離實益，當應整體視為愷他命或
    鹽酸羥亞胺，均屬違禁物。是此部分之物品，不問屬於犯人
    與否，各應依刑法第38條第1 項第1 款規定，宣告沒收。至
    於犯罪事實一、二由被告等人共同製造之毒品，因警方於被
    告等藏匿處搜索亦無查獲，堪信亦已滅失，爰不為沒收之諭
    知。又扣案如附表編號五、十一、十六至十九、二十三、二
    十四、二十九、三十一、三十三、三十六所示之物，均為製
    造第三級毒品愷他命所用之物，且為被告甲○○用於犯罪事
    實三製造第三級毒品愷他命所用之物，雖被告甲○○供稱部
    分為被告戊○○所留下的，然被告戊○○既將之交付被告甲○○，此即為被告甲○○所有，是上開物品均應認屬被告甲○○所有，應依毒品危害防制條例第19條第1 項之規定，宣
    告沒收之。至於附表編號三十九之行動電話與製造愷他命無
    必然直接之關連，爰不予宣告沒收，附此敘明。
據上論結，應依刑事訴訟法第369 條第1 項前段、第364 條、第
299 條第1 項前段，修正後毒品危害防制條例第4 條第3 項、第
17條、第19條第1 項，刑法第2 條第1 項前段、第11條、第28條
第47條第1 項、第38條第1 項第1 款、第3 款、第51條第5 款，
判決如主文。
本案經檢察官林應華到庭執行職務。
中    華    民    國    98    年    12    月    8     日
                  刑事第八庭    審判長法  官  洪兆隆
                                      法  官  李政庭
                                      法  官  張盛喜
以上正本證明與原本無異。
如不服本判決應於收受本判決後10日內向本院提出上訴書狀，其
未敘述上訴理由者，並得於提起上訴後10日內向本院補提理由書
狀（均須按他造當事人之人數附繕本）「切勿逕送上級法院」。
中    華    民    國    98    年    12    月    8     日
                                      書記官  黃一秋
修正後毒品危害防制條例第4 條
製造、運輸、販賣第一級毒品者，處死刑或無期徒刑；處無期徒
刑者，得併科新臺幣2 千萬元以下罰金。
製造、運輸、販賣第二級毒品者，處無期徒刑或7 年以上有期徒
刑，得併科新臺幣1千萬元以下罰金。
製造、運輸、販賣第三級毒品者，處5 年以上有期徒刑，得併科
新臺幣7百萬元以下罰金。
製造、運輸、販賣第四級毒品者，處3 年以上10年以下有期徒刑
，得併科新臺幣3 百萬元以下罰金。
製造、運輸、販賣專供製造或施用毒品之器具者，處1 年以上7
年以下有期徒刑，得併科新臺幣1 百萬元以下罰金。
前五項之未遂犯罰之。
附錄本件判決論罪科刑法條：
附表:
┌───┬──────┬──┬───┬──────────┐
│編號  │名      稱  │單位│數量  │備             註   │
│      │            │    │      │                    │
├───┼──────┼──┼───┼──────────┤
│  一  │不銹鋼桶    │個  │    │在花蓮縣鳳林鎮○○路│
│      │            │    │      │10號及上方50公尺處工│
│      │            │    │      │寮處查獲，含第三級毒│
│      │            │    │      │品愷他命成品殘留及第│
│      │            │    │      │四級毒品先驅物鹽酸羥│
│      │            │    │      │亞胺成分殘留。      │
├───┼──────┼──┼───┼──────────┤
│  二  │塑膠水桶    │桶  │  陸  │同上處，含第三級毒品│
│      │            │    │      │愷他命成品殘留及第四│
│      │            │    │      │級毒品先驅物鹽酸羥亞│
│      │            │    │      │胺成分殘留。        │
├───┼──────┼──┼───┼──────────┤
│  三  │塑膠盤      │個  │    │同上處，含第三級毒品│
│      │            │    │      │愷他命成品殘留。    │
├───┼──────┼──┼───┼──────────┤
│  四  │鋁盤        │個  │  貳  │同上處，含第三級毒品│
│      │            │    │      │愷他命成品殘留。    │
├───┼──────┼──┼───┼──────────┤
│  五  │20公斤油桶  │桶  │  陸  │同上處              │
├───┼──────┼──┼───┼──────────┤
│  六  │磅秤        │台  │  壹  │同上處，含第三級毒品│
│      │            │    │      │愷他命成品殘留      │
├───┼──────┼──┼───┼──────────┤
│  七  │陶瓷漏斗    │個  │  貳  │同上處，含第三級毒品│
│      │            │    │      │愷他命成品殘留。    │
├───┼──────┼──┼───┼──────────┤
│  八  │真空馬達    │台  │  肆  │同上處，含第三級毒品│
│      │            │    │      │愷他命成品殘留及第四│
│      │            │    │      │級毒品先驅物鹽酸羥亞│
│      │            │    │      │胺成分殘留。        │
├───┼──────┼──┼───┼──────────┤
│  九  │玻璃濾瓶    │個  │  貳  │同上處，含第三級毒品│
│      │            │    │      │愷他命成品殘留及第四│
│      │            │    │      │級毒品先驅物鹽酸羥亞│
│      │            │    │      │胺成分殘留。        │
├───┼──────┼──┼───┼──────────┤
│  十  │風扇        │支  │  貳  │同上處，含第三級毒品│
│      │            │    │      │愷他命成品殘留。    │
├───┼──────┼──┼───┼──────────┤
│ 十一 │濾紙        │盒  │  肆  │同上處              │
├───┼──────┼──┼───┼──────────┤
│ 十二 │三層濾網    │個  │  肆  │同上處，含第三級毒品│
│      │            │    │      │愷他命成品殘留。    │
├───┼──────┼──┼───┼──────────┤
│ 十三 │油溫計      │支  │    │同上處，含第三級毒品│
│      │            │    │      │愷他命成品殘留。    │
├───┼──────┼──┼───┼──────────┤
│ 十四 │杓子        │支  │    │同上處，含第三級毒品│
│      │            │    │      │愷他命成品殘留。    │
├───┼──────┼──┼───┼──────────┤
│ 十五 │塑膠量桶    │桶  │  壹  │同上處，含第三級毒品│
│      │            │    │      │愷他命成品殘留。    │
├───┼──────┼──┼───┼──────────┤
│ 十六 │PH值測試液  │瓶  │  壹  │同上處              │
├───┼──────┼──┼───┼──────────┤
│ 十七 │吸油紙巾    │包  │  壹  │同上處              │
├───┼──────┼──┼───┼──────────┤
│ 十八 │苯甲酸乙酯  │箱  │    │同上處              │
├───┼──────┼──┼───┼──────────┤
│ 十九 │矽油        │桶  │  貳  │同上處              │
├───┼──────┼──┼───┼──────────┤
│ 二十 │大燒杯      │個  │  伍  │同上處，含第三級毒品│
│      │            │    │      │愷他命成品殘留。    │
├───┼──────┼──┼───┼──────────┤
│二十一│酸鹼測試筆  │支  │  貳  │同上處，含第三級毒品│
│      │            │    │      │愷他命成品殘留及第四│
│      │            │    │      │級毒品先驅物鹽酸羥亞│
│      │            │    │      │胺成分殘留。        │
├───┼──────┼──┼───┼──────────┤
│二十二│高梁酒瓶    │瓶  │    │同上處，含第三級毒品│
│      │            │    │      │愷他命成品殘留。    │
├───┼──────┼──┼───┼──────────┤
│二十三│酒精        │瓶、│  肆  │同上處              │
│      │            │桶  │  壹  │                    │
├───┼──────┼──┼───┼──────────┤
│二十四│氨水        │桶  │  貳  │同上處              │
├───┼──────┼──┼───┼──────────┤
│二十五│溫控油槽    │台  │  貳  │同上處，含第三級毒品│
│      │            │    │      │愷他命成品殘留。    │
├───┼──────┼──┼───┼──────────┤
│二十六│快速爐      │台  │  貳  │同上處，含第三級毒品│
│      │            │    │      │愷他命成品殘留。    │
├───┼──────┼──┼───┼──────────┤
│二十七│刷子        │支  │  貳  │同上處，含第三級毒品│
│      │            │    │      │愷他命成品殘留。    │
├───┼──────┼──┼───┼──────────┤
│二十八│原料包裝袋  │包  │  壹  │同上處，含第三級毒品│
│      │            │    │      │愷他命成品殘留。    │
├───┼──────┼──┼───┼──────────┤
│二十九│吸油布      │袋  │  壹  │同上處              │
├───┼──────┼──┼───┼──────────┤
│ 三十 │刮刀        │支  │  壹  │同上處，含第三級毒品│
│      │            │    │      │愷他命成品殘留及第四│
│      │            │    │      │級毒品先驅物鹽酸羥亞│
│      │            │    │      │胺成分殘留。        │
├───┼──────┼──┼───┼──────────┤
│三十一│瓦斯桶      │桶  │  壹  │同上處              │
├───┼──────┼──┼───┼──────────┤
│三十二│電動攪拌機  │台  │  壹  │同上處，含第三級毒品│
│      │            │    │      │愷他命成品殘留。    │
├───┼──────┼──┼───┼──────────┤
│三十三│結晶用玻棒  │包  │  壹  │同上處              │
├───┼──────┼──┼───┼──────────┤
│三十四│玻璃攪拌棒  │支  │    │同上處，含第三級毒品│
│      │            │    │      │愷他命成品殘留。    │
├───┼──────┼──┼───┼──────────┤
│三十五│快速濾架    │個  │  壹  │同上處，含第三級毒品│
│      │            │    │      │愷他命成品殘留。    │
├───┼──────┼──┼───┼──────────┤
│三十六│定時鬧鐘    │個  │  壹  │同上處              │
├───┼──────┼──┼───┼──────────┤
│三十七│定速攪拌機  │台  │  貳  │同上處，含第三級毒品│
│      │            │    │      │愷他命成品殘留及第四│
│      │            │    │      │級毒品先驅物鹽酸羥亞│
│      │            │    │      │胺成分殘留。        │
├───┼──────┼──┼───┼──────────┤
│三十八│液態愷他命  │桶  │ 拾貳 │同上處，含第三級毒品│
│      │            │    │      │愷他命成品，合計淨重│
│      │            │    │      │236,000公克(空包裝總│
│      │            │    │      │重12,000公克)，純度1│
│      │            │    │      │6.90%，純質淨重39,88│
│      │            │    │      │4公克。             │
├───┼──────┼──┼───┼──────────┤
│三十九│行動電話    │支  │  壹  │同上處              │
└───┴──────┴──┴───┴──────────┘

司法院資訊處製作；財團法人民間司法改革基金會備份。
